臺灣高等法院高雄分院刑事裁定　　　　　 96年度抗字第351號
抗　告　人
即　被　告　甲○○
　　　　　　　　　　（
選任辯護人　葉銘進律師
上列抗告人因殺人案件經裁定羈押，不服臺灣屏東地方法院中華
民國96年9 月7 日所為裁定（96年度重訴字第16號），提起抗告
，本院裁定如下：
    主  文
抗告駁回。
    理  由
一、本件原審以被告甲○○經法官訊問後，認為犯殺人罪嫌疑重
    大，且有證人未經交付詰問，有事實足認為有勾串共犯或證
    人之虞；以及所犯為最輕本刑為10年以上有期徒刑之罪之情
    形，非予羈押，顯難進行審判或執行，依刑事訴訟法第101
    條第1 項第2 、3 款之規定予以羈押並禁止接見通信在案。
二、抗告意旨略以：原審裁定所指之證人為張誌原，而證人張誌
    原業於偵查中作證，且有其模擬照片2 張可證，則證人張誌
    原之證詞已呈現於偵查卷，實難認為被告甲○○有與之串證
    之可能。且原裁定亦未提出被告甲○○有何具體試圖串證之
    行為或客觀事實，可資憑認被告甲○○有串證之虞，僅依主
    觀之臆測為斷，尚有未洽。又偵查中，同案被告張君叡到案
    後雖遭羈押，但均未禁止接見通信，被告甲○○隨後亦經檢
    察官解除禁止接見，足證本案被告確已無串證之顧慮。況且
    以證人有串證之虞予以羈押禁見，無異可認為所有刑事案件
    在有證人須經交互詰問之情形，均有羈押之理由，則豈非須
    待法院審理終結始無需羈押，此顯已逾羈押之目的性。綜上
    ，本件實無對被告甲○○羈押之理由及必要，原裁定之理由
    顯然流於形式而未符法之要件本旨，自難令人信服。退而言
    之，縱認被告甲○○猶有羈押之必要，實已無禁止接見通信
    之必要。爰依法提起抗告，請求撤銷原裁定云云。
三、經查：同案被告張君叡於民國96年7 月9 日晚間11時許，騎
    乘機車前往屏東縣東港鎮○○路84號台灣巨蛋電子遊戲場欲
    接送其女友鄔宛伶下班時，適鄔女前男友黃建榮亦至該處找
    鄔女，張君叡見狀心生不滿，乃先打電話予鄔宛伶，告以其
    要打黃建榮後，又打電話予友人即被告甲○○，邀甲○○至
    上開地點助勢相挺。張君叡先至其平日工作之車號4021-PB
    自小貨車內取出木質球棒後，於96年7 月10日零時許，返回
    上開台灣巨蛋電子遊戲場前，基於殺人之犯意，手持球棒持
    續毆打黃建榮，適甲○○亦由其妻鄭月玲騎乘機車載至現場
    ，黃建榮因不敵張君叡毆打，退避至東港鎮○○路121 號花
    店門前，張君叡及甲○○追至，張君叡仍持球棒持續毆打黃
    建榮，嗣後甲○○復從張君叡手中取過球棒，其明知黃建榮
    已身受重傷，仍基於殺人之犯意聯絡，揮舉球棒朝黃建榮肩
    膀打下，黃建榮倒地，因此受有頭部右後枕部裂傷、右側頂
    、顳、枕部頭皮下出血、右顳肌內出血、右顳骨和枕骨折線
    狀骨折、左側硬腦膜下腔血腫、兩側蜘蛛膜下腔出血、皮質
    表淺輕度挫傷出血；左脅、左肩、左上臂和左大腿具大面積
    淤傷、左側第五、六、七肋骨骨折和肋間出血、左肋膜腔具
    血腫和血液存留之傷害，經送醫急救，延至96年7 月12日晚
    間7 時36分不治死亡。張君叡及甲○○則分騎乘機車逃離現
    場，張君叡將球棒攜至東港鎮漁市場，將球棒棄置海中（未
    扣案），再逃匿至台北縣土城。經警循線先於96年7 月11日
    零時30分在東港分局東濱派出所拘提甲○○；張君叡則於96
    年7 月15日下午8 時45分出面至桃園縣警察局大園分局蘆竹
    分駐所投案而查獲上情，認被告甲○○涉犯刑法第271 條第
    1 項之殺人罪等情，已經檢察官提起公訴，並有現場證人張
    誌原之證言可資佐證，足證其犯殺人罪嫌疑重大。而被告甲
    ○○於原審法院訊問時辯稱：「我只有輕輕打黃建榮的右邊
    手臂一下而已」，否認有殺人之犯意而爭執其犯行。而按被
    告以外之人於審判外之言詞或書面陳述，除法律有規定者外
    ，不得作為證據，刑事訴訟法第159 條第1 項定有明文，亦
    即證人須經交互詰問之程序，始能斟酌其情況，而分別判斷
    其於警詢及檢察官偵查中陳述是否有證據能力，以及其證據
    之是否可以採信。雖證人張誌原業於偵查中作證，且有其模
    擬照片2 張可證，證人張誌原之證詞已呈現於偵查卷，但被
    告甲○○於原審審理中仍可再聲請法院傳訊證人以行交互詰
    問，其證人除張誌原外，亦有同案被告張君叡或其他未經警
    詢、檢察官傳訊之證人，用以否定證人張誌原陳述之真實性
    ，以求有利於被告甲○○之認定。雖並無具體證據足以證明
    被告甲○○有何試圖串證之行為或客觀事實，但此應由法院
    依案件之內容以及經驗法則，在客觀上予以判斷審認，認為
    有該必要性即可，並不以須有確實之具體證據以及客觀事實
    為羈押之要件（按刑事訴訟法第101 條第1 項第2 款以有事
    實足認為有湮滅、偽造、變造證據或勾串共犯或證人之「虞
    」即可）。是本件經原審法院法官訊問後，依案件之需要，
    認為被告甲○○犯殺人罪嫌疑重大，且有證人未經交付詰問
    ，有事實足認為有勾串共犯或證人之虞；以及所犯為最輕本
    刑為10年以上有期徒刑之罪之情形，非予羈押，顯難進行審
    判或執行，依刑事訴訟法第101 條第1 項第2 、3 款之規定
    予以羈押並禁止接見通信，自屬有據。至偵查中，同案被告
    張君叡到案後雖遭羈押，但均未禁止接見通信，被告甲○○
    隨後亦經檢察官解除禁止接見1 節，僅係檢察官於偵查中所
    為之認定，不能拘束原審法院之認定；又依上開說明，本件
    羈押，亦未逾羈押之必要性及目的性。本件抗告，並無理由
    ，應予駁回。
四、據上論結，應依刑事訴訟法第412 條，裁定如主文。
中　　華　　民　　國　　96　　年　　10　　月　　11　　日
                  刑事第五庭    審判長法  官  曾永宗
                                      法  官  王伯文
                                      法  官  任森銓
以上正本證明與原本無異。
不得再抗告。
中　　華　　民　　國　　96　　年　　10　　月　　11　　日
　　　　　　　　　　　　　　　　　　　書記官  廖素珍
